【裁判字號】    99,審易,702
【裁判日期】    990625
【裁判案由】    竊盜等
【裁判全文】
臺灣桃園地方法院刑事判決             99年度審易字第702號
公  訴  人  臺灣桃園地方法院檢察署檢察官
被      告  丙○○
上列被告因竊盜等案件，經檢察官提起公訴（99年度毒偵字第16
87號、99年度偵字第10130 號），被告於本院準備程序進行中，
就被訴事實為有罪之陳述，經本院告知簡式審判程序意旨，並聽
取當事人之意見後，本院裁定依簡式審判程序審理，判決如下：
    主    文
丙○○竊盜，累犯，處有期徒刑拾月；又竊盜，累犯，處有期徒
刑拾月；又施用第二級毒品，累犯，處有期徒刑伍月；應執行有
期徒刑壹年拾月。
    事    實
一、緣丙○○前於民國88年間因施用毒品案件，經本院以88年度
    毒聲字第2977號裁定送觀察、勒戒後，因認有繼續施用毒品
    之傾向，經本院以88年度毒聲字第3388號裁定令入戒治處所
    施以強制戒治，嗣經本院以88年度毒聲字第6308號裁定停止
    戒治，所餘戒治期間併付保護管束，於89年7 月11日保護管
    束期滿未經撤銷，視為執行完畢，並經臺灣桃園地方法院檢
    察署檢察官以89年度戒偵字第346 號為不起訴處分確定；復
    於90年間因連續竊盜案件，經本院以91年度易字第478 號判
    決判處有期徒刑10月確定；又於91年間因竊盜案件，經本院
    以91年度易字第1519號判決判處有期徒刑1 年6 月，刑前強
    制工作期間3 年，經臺灣高等法院以93年度上易字第394 號
    判決判處上訴駁回而確定；另於上開強制戒治執行完畢釋放
    後5 年內之91年間，因施用毒品案件，經本院以92年度毒聲
    字第905 號裁定令入戒治處所施以強制戒治，嗣經本院以92
    年度毒聲字第3825號裁定停止戒治，所餘戒治期間併付保護
    保管束，於93年4 月10日保護管束期滿未經撤銷，視為執行
    完畢，該次施用毒品案件並經本院以92年度壢簡字第654 號
    判決判處有期徒刑4 月確定；上開有期徒刑1 年6 月，刑前
    強制工作期間3 年、有期徒刑4 月嗣經臺灣高等法院以95年
    度聲字第2574號裁定應執行有期徒刑1 年8 月確定；前揭有
    期徒刑10月、1 年6 月、4 月嗣經臺灣高等法院以96年度聲
    減字第379 號裁定各減其宣告刑為二分之一，並定應執行有
    期徒刑10月確定，而於96年9 月25日縮刑期滿執行完畢（於
    本案構成累犯）。詎其仍不知悔改，而為下列行為：
  (一)復基於意圖為自己不法所有之犯意，於99年3 月5 日上午11
    時許，在桃園縣龍潭鄉○○路上，見乙○○停放於路旁之牌
    照號碼266-YW號之自小貨車車窗未關，徒手竊取置放於該車
    上乙○○所有之手機1 支。嗣於99年3 月9 日17時許，在新
    竹縣新竹市○○路○ 段與信義街口為警查獲，而悉上情。
  (二)另基於意圖為自己不法所有之犯意，於同日上午11時50分許
    ，在桃園縣龍潭鄉○○路45號前，見甲○○（起訴書誤載為
    程桂琪）因送貨而將牌照號碼8306-NN 號停放於路旁之自小
    貨車車窗未關，徒手竊取置放於該車上甲○○（起訴書誤載
    為程桂琪）所有之手機1 支。嗣於99年3 月9 日17時許，在
    新竹縣新竹市○○路○ 段與信義街口為警查獲，而悉上情。
  (三)又基於施用第二級毒品之犯意，於99年3 月7 日中午12時許
    ，在桃園縣龍潭鄉○○路366 之2 號5 樓，以玻璃球吸食器
    燒烤之方式，施用第二級毒品甲基安非他命（起訴書誤載為
    安非他命）1 次。嗣於99年3 月9 日，於新竹縣新竹市○○
    路○ 段與信義街口為警查獲，而於99年3 月19日經其同意採
    集其尿液送驗後，呈甲基安非他命陽性反應，而悉上情。
二、案經乙○○及甲○○訴由新竹縣政府警察局第二分局報請臺
    灣桃園地方法院檢察署檢察官偵查起訴。
    理    由
一、上揭犯罪事實，業據被告丙○○於警詢、檢察官偵查、本院
    準備程序及審理中均坦承不諱，核與告訴人乙○○、甲○○
    於警詢中之指述若合符節，並有新竹市警察局第二分局搜索
    扣押筆錄、新竹市二分局偵查隊扣押物品目錄表、贓物認領
    保管單、新竹市警察局毒品犯罪嫌疑人尿液採驗作業管制紀
    錄、台灣尖端先進生技醫藥股份有限公司濫用藥物檢驗報告
    （尿液部分）各1 份及遭竊行動電話照片2 張在卷可稽，另
    有手機2 支扣案可佐，足認被告前揭不利於己之自白確與事
    實相符，洵堪採為論罪科刑之依據。是本案事證明確，被告
    犯行堪以認定，應依法論科。
二、核被告於事實欄一(一)、(二)所為，均係犯刑法第320 條第1 項
    之竊盜罪；於事實欄一(三)所為，係犯毒品危害防治條例第10
    條第2 項之施用第二級毒品罪。被告於施用第二級毒品甲基
    安非他命前持有第二級毒品甲基安非他命之低度行為，為施
    用之高度行為所吸收，不另論罪。被告所犯上開3 罪間，犯
    意各別、行為互殊，應予分論併罰。又被告有如事實欄一所
    述之犯罪科刑及執行完畢紀錄，此有臺灣高等法院被告前案
    紀錄表附卷可憑，被告受徒刑之執行完畢後，於5 年以內故
    意再犯本件有期徒刑以上之罪，皆為累犯，均應依刑法第47
    條第1 項之規定加重其刑。爰審酌被告正值壯年，竟不思以
    正當手段獲取財物，反而竊取他人之物，其價值觀及守法概
    念有所偏差，且對被害人等造成損害，惟遭竊財物已尋回並
    歸還被害人等，所生損害非鉅，及其前已因施用毒品案件經
    觀察勒戒、強制戒治及入監執行完畢，本應徹底戒除毒癮，
    竟復施用毒品之犯行，原不宜寬縱，惟念其犯後均坦承犯行
    、態度良好等一切情狀，分別量處如主文所示之刑，並定其
    應執行之刑，以示懲儆。
據上論斷，應依刑事訴訟法第273 條之1 第1 項、第299 條第1
項前段，毒品危害防制條例第10條第2 項，刑法第11條前段、第
320 條第1 項、第47條第1 項、第51條第5 款，判決如主文。
本案經檢察官丁俊成到庭執行職務。
中    華    民    國    99    年     6    月    25    日
                  刑事庭   法  官     林靜梅
以上正本證明與原本無異。
如不服本判決，應於判決送達後10日內向本院提出上訴狀（應附
繕本），其未敘述上訴理由者，應於上訴期間屆滿後20日內補提
理由書狀於本院，上訴於臺灣高等法院。
                           書記官     郭怡君
中    華    民    國    99    年     6    月    25    日
附錄本案論罪科刑法條：
刑法第320 條第1 項
意圖為自己或第三人不法之所有，而竊取他人之動產者為竊盜罪
，處5 年以下有期徒刑、拘役或5 百元以下罰金。
毒品危害防制條例第10條
施用第一級毒品者，處6 月以上5 年以下有期徒刑。
施用第二級毒品者，處3 年以下有期徒刑。

司法院資訊處製作；財團法人民間司法改革基金會備份。
